【裁判字號】    89,婚,136
【裁判日期】    890315
【裁判案由】    離婚
【裁判全文】
臺灣臺中地方法院民事判決  八十九年度婚字第一三六號
    原      告  乙○○
    被      告  甲○○
右當事人間請求離婚事件，本院判決如左：
    主      文
准原告與被告離婚。
訴訟費用由被告負擔。
    事      實
甲、原告方面：
一、聲明：求為判決如主文所示。
二、陳述略稱：原告與被告於民國六十四年三月二十五日結婚，並已生有子女尤心怡
     、尤俊傑二人，詎被告婚後不務正業，長年沈溺賭博，迄今已二十餘年，因此
     家中一切開銷均賴原告獨力支應，二名子女亦由原告單獨扶養教育，現於大學
     受教之中，而被告長年視家中為旅、餐廳，隨意想回家吃住才回家，非但如
     此，如原告未能依其需索，即時常威脅原告生命安全，甚至毆打原告，致使原
     告精神上痛苦異常，不堪繼續與被告共同生活，且被告沈迷賭博，置家庭生活
     及子女教育於不顧，兩造之婚姻亦顯難維持，為此爰依民法第一千零五十二條
     第一項第三款及第二項規定，訴請鈞院准予兩造離婚。
  三、證據：提出戶籍謄本二件為證，並聲請訊問證人尤心怡、尤俊傑。
乙、被告方面：
一、聲明：求為判決駁回原告之訴。
二、陳述：被告有幫忙付房貸，亦有付小孩教育費用，被告沒有打原告，只是嚇嚇原
    告而已，原告要求離婚被告同意，只是沒付被告錢，被告不甘心。
    理      由
一、原告主張兩造間婚姻關係現仍存續中及被告長年恃賭為生，惟十賭九輸，每向原
    告需索供其花用，若有不從即對原告拳打腳踢，且經常有人上門要債，致使原告
    疲於應付身心嚴重受創之事實，有原告所提出之戶籍謄本在卷可稽，復據證人即
    兩造所生長女尤心怡證述：自我有印象以來，父親即以賭為業，從未有其他正常
    工作，且經常賭輸，回家就打我們，且常有債主登門討債，因此我們經常搬家
    ，我母親還因此去住過臨時收容所等語；另兩造所生長子尤俊傑亦到庭證稱：我
    曾勸我父親找一份正當工作，我父親竟回應我說就是不要，從小就經常有人來家
    裡討債，我媽稍加規勸，我爸就打我媽，在我唸高中時，為保護我媽，還因此與
    父親打過一架，我現在台南唸大學，無法保護我母親，因此我希望他們趕快離婚
    ，這樣我才能安心唸書等語綦詳。被告雖辯其未曾毆打原告，只曾嚇嚇原告，且
    其有投資蛤蜊生活，並非無正當工作云云，惟未舉證以實其說，顯係避責之辭，
    不足採信。是原告之主張，自堪信為真實。本件被告長年沈溺賭博，每向原告需
    索供其花用，若有不從即對原告拳打腳踢，已如前述，對原告之人性尊嚴，傷害
    甚鉅，足認被告給予原告身體上及精神上不可忍受之痛苦，已達不堪同居虐待之
    程度。從而，原告依民法第一千零五十二條第一項第三款之規定，請求離婚，洵
    屬有據，應予准許。原告前項主張既有理由，應予准許，其並依民法第一千零五
    十二條第二項，請求判決離婚，即不予以審酌，並予敘明。
據上論結，本件原告之訴為有理由，依民事訴訟法第七十八條，判決如主文。
中      華      民      國    八十九    年      三      月      十五    日
                                  臺灣臺中地方法院家事法庭
~B法      官  蔣得忠
右為正本係照原本作成
如對本判決上訴應於判決送達後廿日內向本院提出上訴狀
中      華      民      國    八十九    年      三      月      十五    日
~B法院書記官


司法院資訊處製作；財團法人民間司法改革基金會備份。
